【裁判字號】    95,易,2027
【裁判日期】    951229
【裁判案由】    賭博
【裁判全文】
臺灣高雄地方法院刑事判決              95年度易字第2027號
聲  請  人  臺灣高雄地方法院檢察署檢察官
被      告  乙○○
選任辯護人  王叡齡律師
            陳建誌律師
            黃見志律師
上列被告因賭博案件，經檢察官聲請簡易判決處刑（95年度偵字
第8817號），本院認不宜以簡易判決處刑，簽請改依通常程序審
理，並判決如下：
    主    文
乙○○無罪。
    理    由
壹、證據能力部分：
一、按被告以外之人於審判外之陳述，雖不符前4 條之規定，而
    經當事人於審判程序同意作為證據，法院審酌該言詞陳述或
    書面陳述作成時之情況，認為適當者，亦得為證據，刑事訴
    訟法第159 條之5 定有明文；其立法理由在於傳聞證據未經
    當事人之反對詰問予以核實，乃排斥其證據能力。惟當事人
    如放棄對原供述人之反對詰問權，於審判程序表示同意該等
    傳聞證據可作為證據，此時，法院除認該傳聞證據欠缺適當
    性外，自可承認其證據能力。
二、經查，關於證人洪東星、陳冠宏、丁○○、甲○○警、偵訊
    之證述等屬於審判外陳述之傳聞證據，公訴人、被告乙○○
    及其辯護人於審判程序中均表示同意作為證據，且經本院審
    酌該證據作成情況亦無不適當之情形，是依上開規定，認得
    作為本案證據。
貳、實體部分：
一、公訴意旨係以：被告乙○○於民國95年3 月20日19時許，意
    圖營利，提供高雄市苓雅區○○○路148之76號「news 泡沫
    總茶店」之公眾得出入場所為賭博處所，及於該處提供撲克
    牌、象棋、籌碼等賭具聚眾賭博，適有洪東星、陳冠宏於上
    開時、地以玩大老二撲克牌遊戲方式賭博財物，為警當場查
    獲，並扣得賭具撲克牌74付、象棋6 付、籌碼1 盒及賭資22
    100 元（下合稱扣案物）；因認被告涉有刑法第268 條之意
    圖營利供給賭博場所及聚眾賭博罪嫌。
二、按犯罪事實應依證據認定之，無證據不得認定犯罪事實；又
    不能證明被告犯罪者，應諭知無罪之判決，刑事訴訟法第15
    4 條第2 項、第301 條第1 項分別定有明文。而認定犯罪事
    實所憑之證據雖不以直接證據為限，間接證據亦包括在內，
    然而無論直接證據或間接證擺據，其為訴訟上之證明，須於
    通常一般之人均不致有所懷疑，而得確信其為真實之程度者
    ，始得據為有罪之認定，倘其證明尚未達到此一程度，而有
    合理之懷疑存在而無從使事實審法院得有罪之確信時，即應
    由法院為諭知被告無罪之判決，最高法院76年台上字第4986
    號判例意旨參照。
三、本件公訴人認被告涉有前揭犯嫌，無非係以證人即賭客洪東
    星、陳冠宏，證人即旁觀之丁○○、甲○○於警、偵訊之供
    證及扣案物等為其論據。訊據被告堅詞否認有何前揭犯行，
    辯稱：我只是單純經營泡沫紅茶店，店內不容許客人賭博，
    也有懸掛相關禁止標語，並告知店內服務生若有發現客人賭
    博情事應以制止，況且當天我人在地下室不在現場，根本不
    知洪東星、陳冠宏等人賭博之情事等語。經查：
  (一)證人洪東星、陳冠宏、丁○○、甲○○於警詢及偵查中固均
    稱洪東星、陳冠宏有於前揭時、地賭博財物之事實，惟亦均
    稱：是4 人相約在該處吃飯，順便玩玩撲克牌，被告並未抽
    頭營利，平常也很少看到有其他客人在該店賭博等語；則依
    證人上開所述，尚難認定被告有知悉或同意顧客於店內賭博
    之情事。況證人丁○○於本院審理時證稱：當天在現場都沒
    有看到被告等語（見院卷第33頁），另甲○○亦證稱：洪東
    星、陳冠宏在店內賭博時，店內服務生有前來制止，我們看
    到服務生靠過來時，就會暫時不玩，店內也有禁止賭博的標
    示，當天我沒有注意到其他桌客人是否也在把玩撲克牌等語
    （見院卷第30、31頁）；核與被告前揭所辯相符。是依證人
    前開證言，尚無以認定被告有提供所經營泡沫紅茶店場所供
    顧客賭博財物，或聚集不特定多數人至該店參與賭博之行為
    。
  (二)至於員警雖於店內查獲前述扣案物等物，然其中除了撲克牌
    2 付、賭資22,100元分別係洪東星、陳冠宏賭博所用及所得
    之物，已據洪東星、陳冠宏、丁○○、甲○○證述明確外；
    其餘物品均非當場使用中，而為員警於店內置物櫃中查扣者
    ，此有高雄市政府警察局苓雅分局高市警苓分偵字第095000
    6250號解送人犯報告書可佐；是單憑於被告店內置物櫃查獲
    有上述扣案物之存在，實無從遽以推論被告知悉或同意、容
    任洪東星、陳冠宏在其店內賭博財物，更無以為被告有供給
    賭博場所或聚眾賭博行為之認定。
四、綜上所述，公訴人所指之前揭証據，既未達通常一般人均不
    致於有所懷疑，得以確信被告確有供給賭博場所及聚眾賭博
    之行為，亦即仍有合理懷疑存在，當無從形成被告有罪之確
    信；復經本院調查亦無其他證據足認被告有何刑法第268 條
    之意圖營利供給賭博場所及聚眾賭博犯行，揆諸首揭法條及
    判例意旨，應諭知被告無罪之判決。
五、據上論斷，應依刑事訴訟法第301 條第1 項，判決如主文。
本案經檢察官丙○○到庭執行職務。
中    華    民    國    95    年    12    月    29    日
                  鳳山刑事第二庭  審判長法  官  黃建榮
                                        法  官  譚德周
                                        法  官  洪珮婷
以上正本證明與原本無異。
如不服本判決，應於收受送達後10日內向本院提出上訴書狀。
中    華    民    國    95    年    12    月    29    日
                                        書記官  賴朱梅


司法院資訊處製作；財團法人民間司法改革基金會備份。
